【裁判字號】    88,簡上,574
【裁判日期】    900629
【裁判案由】    清償債務
【裁判全文】
臺灣臺北地方法院民事判決  八十八年度簡上字第五七四號
    上  訴  人  台灣標準電腦有限公司
    法定代理人  胡惠鳳
    訴訟代理人  陳井星律師
                劉慧娟律師
    被  上訴人  甲○○  住台北市○○○路○段一一Ｏ巷二號
右當事人間請求清償債務事件，上訴人對於中華民國八十八年四月二十二日，本院台
北簡易庭八十七年度北簡字第五○四四號第一審判決提起上訴，本院判決如左：
    主  文
原判決廢棄。
被上訴人在第一審之訴及假執行之聲請均駁回。
第一、二審訴訟費用由被上訴人負擔。
    事實及理由
一、本件被上訴人於原審起訴主張：訴外人中帆股份有限公司（下稱中帆公司）於本
    院八十三年度訴字第三八二○號給付報酬事件，與上訴人成立訴訟上和解，上訴
    人依該和解筆錄，應於民國八十四年四月十五日之前，給付訴外人中帆公司新台
    幣（下同）貳拾伍萬元。嗣訴外人中帆公司將本院八十三年度訴字第三八二○號
    和解筆錄所示，對於上訴人之債權，讓與被上訴人，並於八十六年七月一日，以
    北管局五支局第一五○八存證信函通知上訴人，且提出讓與書、存證信函為證。
    而基於本院八十三年度訴字第三八二○號和解筆錄、債權讓與，請求上訴人給付
    貳拾伍萬元，及自八十四年四月十六日起至清償日止，按年息百分之五計算之利
    息云云。
二、按和解成立者，與確定判決，有同一之效力；確定判決，除當事人外，對於訴訟
    繫屬後為當事人之繼受人者，及為當事人或其繼受人占有請求之標的物者，亦有
    效力；民事訴訟法第三百八十條第一項、第四百零一條第一項分別定有明文。而
    民事訴訟法第四百零一條第一項所規定之繼受人，包括一般繼受人和特定繼受人
    。至所謂之特定繼受人，係指受讓訴訟標的之人。如訴訟標的係對人關係，必繼
    受該訴訟標的之權利或義務之人，始為特定繼受人。因此，確定判決之債權受讓
    人，即為原債權人之特定繼受人。（參照『張登科』著，強制執行法，第八十三
    頁。）是本件被上訴人起訴之請求權基礎，係以本院八十三年度訴字第三八二○
    號和解筆錄為訴訟標的，而訴外人中帆公司確係將該和解筆錄之債權，讓與被上
    訴人，此有該讓與書在卷足憑，亦經訴外人中帆公司之董事長即證人曾淑蘭，於
    原審結證屬實。是依首揭民事訴訟法第三百八十條第一項、第四百零一條第一項
    之規定，被上訴人既為訴外人中帆公司之債權受讓人，自為本院八十三年度訴字
    第三八二○號和解筆錄之既判力所及。次按，起訴違背民事訴訟法第二百五十三
    條、第二百六十三條第二項之規定，或其訴訟標的為確定判決之效力所及者；法
    院應以裁定駁回之；但其情形可以補正者，審判長應定期間先命補正；民事訴訟
    法第二百四十九條第一項第七款亦定有明文。本件依前述說明，被上訴人起訴之
    訴訟標的，為本院八十三年度訴字第三八二○號和解筆錄之效力所及，且屬不可
    補正，依前述二百四十九條第一項第七款之規定，應以裁定將被上訴人之起訴駁
    回。則原審未於程序上，以裁定駁回原告之訴，自有違誤。從而，本件依民事訴
    訟法第四百三十六條之一第三項準用第四百五十一條第一項但書、第四百五十三
    條之規定，不經言詞辯論廢棄原判決。另依民事訴訟法第四百三十六條之一第三
    項準用第四百六十三條再準用第二百四十九條第一項第七款之規定，駁回被上訴
    人在第一審之訴及假執行之聲請。
三、依民事訴訟法第四百三十六條之一第三項、第四百五十一條第一項、第四百五十
    三條、第七十八條，裁定如主文。
中      華      民      國    九十      年      六      月    二十九    日
                                 民事第六庭審判長法官  鄭純惠
                                                 法官  吳素勤
                                                 法官  姜悌文
右為正本係照原本作成
本判決不得上訴
中      華      民      國    九十      年      七      月    五        日
                                                法院書記官  陳鳳瀴


司法院資訊處製作；財團法人民間司法改革基金會備份。
